# 合并商誉及评估增值固定资产问题

提问人：fennyo 时间：2016-06-10 13:46:04
请问下，非同一控制下形成的商誉及评估增值固定资产均是外币，那么是否需要每年根据即期的汇率调整商誉及评估增值固定资产原值？

回答人：chenyiwei
需要。证监会会计部在 2013 年上市公司年报执行企业会计准则监管报告中提过这个问题，可以查阅。